最高法院刑事判決　　　　　　九十四年度台上字第六八九八號
　　上　訴　人　甲○○
　　　　　　　　　　　　之2（另案在台灣台中監獄執行中）
上列上訴人因強盜案件，不服台灣高等法院台中分院中華民國九
十四年八月十七日第二審判決（九十四年度上訴字第一二五九號
，起訴案號：台灣台中地方法院檢察署九十三年度偵字第二００
六六號），提起上訴，本院判決如下：
    主  文
上訴駁回。
    理  由
按刑事訴訟法第三百七十七條規定，上訴於第三審法院，非以判
決違背法令為理由，不得為之。是提起第三審上訴，應以原判決
違背法令為理由，係屬法定要件。如果上訴理由狀並未依據卷內
訴訟資料，具體指摘原判決不適用何種法則或如何適用不當，或
所指摘原判決違法情事，顯與法律規定得為第三審上訴理由之違
法情形，不相適合時，均應認其上訴為違背法律上之程式，予以
駁回。本件上訴人甲○○上訴意旨略稱：上訴人搶奪未遂，逃離
現場，並未發覺有人跟隨，至巷內時，徐志洵手持武士刀，與彭
暐哲發生推擠扭打，並砍傷彭某手部，繼又持武士刀砍上訴人，
上訴人急於使用安全帽自衛抵擋，並未對徐志洵施暴。徐志洵帶
刀械出門，該刀是否為紀念刀，其行為是否正當？警員亦未將該
物證扣案，且警員古春華到庭證稱徐志洵有兩處傷口，與徐某所
稱多處傷口亦不相符，上訴人係出於自衛，實未對徐志洵施加暴
行等語。
惟查原判決認定上訴人有原判決事實欄所載之犯行，因而維持第
一審，依牽連犯規定，從一重論處上訴人共同意圖為自己不法之
所有，而搶奪他人之動產，因脫免逮捕，當場施以強暴，未遂，
累犯罪刑，關於準強盜部分，係依憑證人徐志洵於偵審中，及警
員古春華於原審之證述；上訴人於原審供稱：伊有於原判決事實
欄所載之時地，與彭暐哲共同搶奪一不詳姓名婦女所有之皮包未
得逞，逃至附近巷內為徐志洵追及攔阻等情之供述為其論罪之基
礎。復就上訴人所辯：伊僅係持安全帽自衛，未對徐志洵施以強
暴等語，認與證人徐志洵於偵審中證述上訴人及共犯彭暐哲為脫
免逮捕，分持安全帽圍毆伊之證述，及證人即警員古春華於原審
之證詞不符，上訴人所辯係飾詞推卸刑責，委無足採，亦詳理
由予以指駁。從形式上觀察，原判決關於準強盜部分，並無違背
法令之情形。又按徐志洵所攜帶之刀械，原判決已認定係屬紀念
刀，且警員古春華於法院到庭證述其所見徐志洵有遭人以安全帽
毆擊致受傷流血，及腳部有被車門夾傷等情，與徐志洵所述並無
不合，雖就徐志洵身體傷口之數目與徐志洵所述不盡相符，以及
警員未將徐志洵所攜帶之刀械扣押作為證據，此均不足以推翻原
審依憑前揭事證論定上訴人準強盜犯行之判決結果。上訴意旨徒
憑己見，就上揭原判決已論斷說明之事項，重複為事實之爭辯，
並非合法之第三審上訴理由，其就原判決關於準強盜部分之上訴
，違背法律上之程式，應予駁回。
又查刑法第三百二十條第一項之竊盜罪，依刑事訴訟法第三百七
十六條第二款規定，乃屬不得上訴於第三審之案件。上訴人就準
強盜部分之上訴，既經認為不合法，應從程序上予以駁回，則經
原判決認與準強盜部分有方法、結果牽連關係之竊盜（竊取機車
）部分，亦無從併為實體上審理，上訴人就該部分之上訴，應併
認為不合法，而予以駁回。
據上論結，應依刑事訴訟法第三百九十五條前段，判決如主文。
中　　華　　民　　國　九十四　年　 十二 　月　　八　　日
                      最高法院刑事第十庭
                          審判長法官  陳　正　庸
                                法官  賴　忠　星
                                法官  王　居　財
                                法官  林　開　任
                                法官  林　立　華
      本件正本證明與原本無異
                                      書  記  官
中　　華　　民　　國　九十四　年　 十二 　月　 十九 　日
                                                      Ｅ
